---
title: "练手小示例"
output: html_notebook
---


### 猜数字小游戏

学完了这么写个概念性的东西，今天咱来写点有意思的东西。写个猜数字的小游戏怎么样？游戏规则如下：

> 随机产生一个1-100以内的整数，然后去猜这个数字是几，看看谁用的次数少。

哈哈哈，是不是有一点期待自己写出来？可以先不看下面的代码，自己试一试哈。

---


```r
# 随机生成一个 1-100内的数字，
# runif(n, min, max) 参数的意思分别是，生成几个数字；最小值；最大值
random_number = runif(1, 1, 100)

# 将小数转成整数，方便猜测 
# ceiling() 想象成天花板，就是向上取整。
# 1.2 变成 2     3.98变成4
target_number = ceiling(random_number)

# 通过循环来判断是否猜中了数字
guess_number = 0
while(TRUE) {
  # 更新猜测的次数
  guess_number = guess_number + 1;
  # 从控制台输入猜测的数据
  number = readline("请输入您猜测的数字（1-100以内哦）")
  # 控制台输入的数据是character类型的，我们先转成integer整数数值类型
  number = as.integer(number)
  # 判断猜测的数字和目标数字的大小，方便调整下一次猜测的范围
  if(number == target_number) {
    print("恭喜您猜对啦")
    break
  }else if(target_number > number) {
    print("您猜的数字偏小，试着填一个大点的数吧")
  }else {
    print("您猜测的数字偏大，试着填一个小点的数吧")
  }
}
# 打印总共猜测了几次
print(guess_number)
```


然后我们看下用RStudio运行的结果吧。

```
请输入您猜测的数字（1-100以内哦）50
[1] "您猜测的数字偏大，试着填一个小点的数吧"
请输入您猜测的数字（1-100以内哦）25
[1] "您猜的数字偏小，试着填一个大点的数吧"
请输入您猜测的数字（1-100以内哦）35
[1] "您猜的数字偏小，试着填一个大点的数吧"
请输入您猜测的数字（1-100以内哦）45
[1] "您猜测的数字偏大，试着填一个小点的数吧"
请输入您猜测的数字（1-100以内哦）40
[1] "您猜测的数字偏大，试着填一个小点的数吧"
请输入您猜测的数字（1-100以内哦）38
[1] "您猜测的数字偏大，试着填一个小点的数吧"
请输入您猜测的数字（1-100以内哦）36
[1] "您猜的数字偏小，试着填一个大点的数吧"
请输入您猜测的数字（1-100以内哦）37
[1] "恭喜您猜对啦"
> # 打印总共猜测了几次
> print(guess_number)
[1] 8
> 
```

我一共猜了8次才猜对，试试看你的记录吧😜


### 矩阵与其转置相乘

这个是复习内容，复习前面 **算术运算符**的知识点。虽然用代码写起来就是各种调用，但是我们还是需要先洗把脸，回顾一下大学时候学习的 **矩阵**、**矩阵转置**、 **矩阵相乘** 的一些理论知识吧。

矩阵就是一个M行N列的二维数组。比如

```{r}
# 一个两行三列的矩阵
1  2  3 
4  5  6

# 一个3行3列的矩阵
1  1  1 
1  1  1 
1  2  3
```

至于什么是矩阵的转置呢，通俗来看就是旋转了的矩阵，旋转规则就是 **行变列，列变行**。比如拿上面那俩矩阵转置下，就变成了如下所示：

```{r}
1  4 
2  5
3  6


1  1  1  
1  1  2
1  1  3
```


是不是也没那么难理解，写法就是把本来横着写的元素，竖着写。


再来看看矩阵相乘的规则，这个看起来就很复杂了，有个硬性的规定，那就是M行N列的矩阵，和它相乘的矩阵必须是N行的。我们举例来看。

```{r}
1  2  3   %*%   1  4   =    1*1+2*2+3*3  1*4+2*5+3*6   = 14  32
4  5  6         2  5        4*1+5*2+6*3  4*4+5*5+6*6     32  77
                3  6
```

是不是看出规则了，每一行的元素按顺序乘以每一列上对应的数据，然后求个和，以此类推，知道最后一行和最后一列。
2行3列的矩阵乘以3行两列的矩阵，最后变成了一个2行2列的新矩阵。



好啦，基础知识了解的差不多的。下面咱们用R语言，用代码的形式来看看。

```{r}
data = c(1, 2, 3, 4, 5, 6)
m = matrix(data, nrow = 2, byrow = TRUE)

print(m)
# 求矩阵转置
tm = t(m)
print(tm)


# 算出结果
result = m %*% tm
print(result)
```
